【裁判字號】    97,抗,1870
【裁判日期】    971229
【裁判案由】    侵權行為損害賠償
【裁判全文】
臺灣高等法院民事裁定                  97年度抗字第1870號
抗  告  人  甲○○
上列抗告人因與相對人香港商蘋果日報出版發展有限公司臺灣分
公司間侵權行為損害賠償事件，對於中華民國97年10月16日臺灣
士林地方法院97年度訴字第1285號裁定提起抗告，本院裁定如下
：
    主  文
抗告駁回。
抗告訴訟費用由抗告人負擔。
    理  由
一、抗告人於原法院起訴請求相對人應於判決確定後7日內刊登
    如起訴狀附件一所示之「道歉啟事」於蘋果日報之娛樂名人
    版，刊登費用由相對人負擔，相對人並應附帶給付抗告人新
    臺幣（下同）500萬元整及自起訴狀繕本送達之翌日起至清
    償日止，按週年利率5%計算之利息。惟抗告人僅繳納請求登
    報部分之裁判費3,000元，未就請求相對人給付500萬元部分
    繳納裁判費，原法院乃以裁定命抗告人補繳之。
二、抗告意旨略以：本件訴訟係以一訴附帶主張損害賠償，依據
    民事訴訟法第77條之2規定，就損害賠償請求部分應不併算
    其價額，原裁定竟就該部分核定裁判費用並命抗告人補繳該
    部分裁判費，顯有不適用法令之違誤，並引最高法院96年度
    第4次民事庭會議決議及同院91年度臺抗字第418號裁定為據
    ，求予廢棄原裁定云云。
三、按訴訟程序進行中所為之裁定，除別有規定外，不得抗告，
    民事訴訟法第483條定有明文。又訴訟標的之價額，由法院
    核定。核定訴訟標的之價額，以起訴時之交易價額為準；無
    交易價額者，以原告就訴訟標的所有之利益為準。法院因核
    定訴訟標的之價額，得依職權調查證據。第一項之核定，得
    為抗告，民事訴訟法第77條之1亦有明文。是關於訴訟標的
    價額核定之裁定，固得為抗告，但如原告所聲明之訴訟標的
    金額明確，即不涉及民事訴訟法第一編第三章第一節訴訟標
    的價額之核定，法院僅依同上編章第二節規定為訴訟費用之
    計算及徵收之裁定即可，此一裁定係屬訴訟程序進行中所為
    裁定，依上開規定，並不得抗告。
四、經查，本件抗告人與相對人間請求侵權行為損害賠償事件，
    除請求登報道歉部分外，尚請求相對人應給付500萬元，其
    500萬元部分，訴訟標的金額甚為明確，原法院於民國97年
    10 月16日認應徵第一審裁判費5萬500元，限抗告人於收受
    裁定送達5日內補繳，逾期不繳，即駁回其訴。上開命補繳
    裁判費之裁定，屬訴訟程序進行中所為之裁定，揆諸前揭說
    明，應屬不得抗告。是本件抗告人對之提起抗告，自非合法
    ，應予駁回。
五、據上論結，本件抗告為不合法，爰裁定如主文。
中    華    民    國    97    年    12    月    29    日
                  民事第十五庭
                      審判長法  官  林恩山
                            法  官  黃國忠
                            法  官  郭松濤
正本係照原本作成。
如不服本裁定，應於收受送達後10日內向本院提出抗告狀，並應
繳納抗告費新台幣１千元。
中    華    民    國    97    年    12    月    29    日
                            書記官  方素珍


司法院資訊處製作；財團法人民間司法改革基金會備份。
